# 请教陈版及各位：有关差错更正问题

提问人：han_jian_guang 时间：2015-10-05 22:48:18
有一个疑问：某IPO项目申报期三年原始报表（报税报表）与申报报表均存在差异，且在差异说明中已说明报告期三年均存在因差错更正产生的差异，那么请问为什么在三年连审的审计报告后面所附的财务报表附注中的政策估计变更、差错更正处没有提及呢？烦请陈版主及各位老师解答，谢谢

回答人：chenyiwei
此问题已经讨论过多次。一般IPO报表中是不单独披露申报期内发生的会计政策变更和前期差错更正的，因为对于多数IPO企业而言，这时其财务信息首次向社会公众公开，社会公众一般不会获知其此前的财务信息，所以在IPO报表中披露政策变更和前期差错更正无意义，直接按变更或更正后的数字列报和披露即可。但如果发行人此前的财务信息能够被社会公众获知的（例如以前发行过债券），则在申报财务报表附注中披露申报期内的会计政策变更和前期差错更正情况仍然是有意义的。

提问人：han_jian_guang 时间：2015-10-06 13:01:46
感谢陈版主在假期的及时回复，还有如下问题： 1.IPO企业财务信息的确是首次向社会公众公开，但是其申报材料中存在原始报表（报税报表）和申报报表的差异比较，请问报税的原始报表难道不算是已经向外界报送公开了吗？（即原始财务资料的留痕）
2.另外，我再请教陈版主一个问题，对IPO这种申报期是三年的报表，我理解：此处的前期差错更正中的”前期“不是仅指的申报期三年的前期，只要对外报送过报表，例如三年年审的报告均由A事务所单独出具并披露过，现在由B事务所出具三年连审的申报报告，如果发现申报期三年内的会计差错，均应该在前期差错更正处披露。

回答人：chenyiwei
1 、向税务机关报送的涉税资料并未向社会公众公开。原始报表如果没有通过交易所、股转系统、银行间市场等渠道公开披露的，一般不属于已经公开。

提问人：han_jian_guang 时间：2015-10-06 13:10:56
对问题 2 的进一步说明： 比如A事务所已为m公司出具了 2014 年年审报告并对外披露（比如发行债券），现在因另外的需要B事务所应m公司的要求又为其再次出具了 2014 年的年审报告，如果发现 2013 年的重大会计差错，则适用前期差错更正应该没问题；如果发现的是 2014 年当年的重大会计差错，还能算是前期差错更正在附注中政策、估计变更及前期差错更正处披露吗？还是应该有另外的措施披露？谢谢陈版及各位

回答人：chenyiwei
已经公开披露过的本年度财务信息发生更正情况的，应作为“其他重大事项”披露其更正情况，这与更换事务所审计无关。

提问人：han_jian_guang 时间：2015-10-07 12:17:31
谢谢陈版主，的确与更换事务所无关，因为差错更正本来就是企业自己的事情。那么像IPO这样存在三年连续的财务报告，假设为2012 年至 2014 年，根据陈版主的解答，如果是企业发现 2011 年及以前的重大差错，假设已对外披露过，那么需要在前期差错更正处进行说明，主要影响的是 2012 年的期初数，如果是 2012 年至 2014 年发现的重大差错，假设 2013 年的差错且已对外披露过，更正时应放在其他重大事项中进行披露，对吧。

回答人：chenyiwei
也可以这样理解。但是根据 2014 年修订的 15 号编报规则，重大前期差错更正也已调整到“其他重大事项”之下披露了，所以这两者的区分已无实质意义。